# 关于发行在中期票据尚未支付的承销费的扣除

提问人：stevenza 时间：2017-03-28 10:40:22
陈老师，你好！请教一个问题： 甲公司发行 3 年期中期票据 20 亿元，有AB两个承销商，A公司的承销费用为 1000 万，B公司的承销费未 800 万，甲公司在发行债券成功收到 20 亿元资金时，同时支付了A公司承销费 1000 万元，但是B公司的承销费是需要在第 2 年才支付（根据合同约定）。请问，在考虑实际利率法计算时，实际收到的现金应当以 20 亿元-1000万=19亿元为准？还是以 20 亿元-1000万-800 万的折现金额来计算？

回答人：chenyiwei
应将应支付给B的承销费计入第 2 年的现金流量中计算IRR。即目前实际收到的本金为19.9亿元（＝ 20 亿－ 1000 万），但第二年末的现金流出需增加 800 万。